臺灣高等法院刑事判決
                                   108年度上訴字第1307號
上  訴  人  臺灣新北地方檢察署檢察官
上  訴  人
即  被  告  莊繼龍
選任辯護人  曾昭牟律師
（法扶律師）        
上  訴  人
即  被  告  曾惠卿
選任辯護人  黃建霖律師
（法扶律師）        
上  訴  人
即  被  告  吳迪凱
選任辯護人  羅聖乾律師
（法扶律師）        
上列上訴人因違反毒品危害防制條例等案件，不服臺灣新北地方
法院105 年度訴字第928 號，中華民國107年12月4日第一審判決
（起訴案號：臺灣新北地方檢察署105 年度偵字第15670 號、10
 5 年度毒偵字第7142號、105 年度偵字第12180 號），提起上
訴，本院判決如下：
    主  文
壹、莊繼龍部分
一、原判決關於莊繼龍附表一編號4、8部分（含沒收）；及就有
    期徒刑所定執行刑部分，均撤銷。
二、莊繼龍犯如附表一編號4、8之罪，處如附表一編號4、8所示
    之刑（含沒收）。
三、其餘上訴駁回（即附表一編號1至3 、5至7 部分及無罪部分
    ）。
四、前開撤銷改判與上訴駁回部分（有罪部分即附表一編號1 至
    8）部分，所宣告多數有期徒刑，應執行有期徒刑捌年。
貳、曾惠卿部分
    上訴駁回。
參、吳迪凱部分
一、原判決關於吳凱迪附表二編號2 部分；及就有期徒刑所定執
    行刑部分，均撤銷。
二、吳迪凱犯如附表二編號2 之罪，處如附表二編號2 所示之刑
    。
三、其餘上訴駁回（即附表二編號1部分）。
四、前開撤銷改判與上訴駁回部分，所宣告多數有期徒刑，應執
    行有期徒刑肆年陸月。
    事  實
一、莊繼龍、曾惠卿、吳迪凱均明知甲基安非他命屬毒品危害防
    制條例列管之第二級毒品，依法不得販賣、持有、施用，詎
    其等分別為下列行為： 
  ㈠莊繼龍分別基於販賣第二級毒品之犯意，經梁勝淵、詹德祥
    、王進輝於附表一編號1 至4、6至8 交易毒品經過欄所示之
    時間，以渠等所持用之行動電話與莊繼龍所持用之門號0000
    000000號行動電話聯繫；經胡曉麗於附表一編號5交易毒品
    經過欄所示之不詳方式與莊繼龍聯繫，渠等與莊繼龍約妥毒
    品交易事宜後，莊繼龍於附表一編號1 至8 所示之時、地，
    交付如附表一編號1 至8 所示之第二級毒品甲基安非他命予
    梁勝淵、詹德祥、王進輝、胡曉麗，並向梁勝淵、詹德祥、
    胡曉麗收取如附表一編號1 至3、 5交易毒品經過欄所示之
    現金，王進輝如附表一編號4、6至8所示部分，則暫予以賒
    帳，而從中牟利（各次聯絡時間、方式、交易毒品時間、地
    點、金額、重量均詳如附表一編號1 至8 所示）。
  ㈡曾惠卿與吳迪凱分別共同基於販賣第二級毒品之犯意聯絡，
    經林金泉、王進輝於附表二編號1 、2 交易毒品經過欄所示
    之時間，以其等所持用之行動電話、Line帳號與曾惠卿所持
    用之門號0000000000號行動電話、吳迪凱持用之Line帳號聯
    繫，而與曾惠卿、吳迪凱約妥毒品交易事宜後，曾惠卿、吳
    迪凱即於附表二編號1 、2 交易毒品經過欄所示之時、地，
    以附表二編號1 、2 交易毒品經過欄所示方式，交付如附表
    二編號1 、2 交易毒品經過欄所示之第二級毒品甲基安非他
    命予林金泉、王進輝，並向林金泉、王進輝收取如附表二編
    號1 、2 交易毒品經過欄所示之現金，而從中牟利（各次聯
    絡時間、方式、交易毒品時間、地點、金額、重量均詳如附
    表二編號1 、2 所示）。
  ㈢曾惠卿於民國89年間，因施用毒品案件，經臺灣臺北地方法
    院以89年度毒聲字第1830號及臺灣新北地方法院以89年度毒
    聲字第5300號裁定送觀察、勒戒後，於89年7 月23日入觀察
    勒戒處所執行觀察勒戒，認有繼續施用毒品之傾向，復經臺
    灣臺北地方法院以89年度毒聲字第2027號裁定令入戒治處所
    施以強制戒治1年，於89年9 月27日轉入戒治處所，於90年2
     月16日因停止處分出所，嗣經臺灣臺北地方法院以90年度
    毒聲第1477號裁定撤銷停止戒治，於90年11月13日入戒治處
    所施以強制戒治，於91年5 月19日戒治完畢，並經臺灣臺北
    地方檢察署檢察官以91年度戒毒偵字第112 號為不起訴處分
    確定。另於92年間，因施用毒品案件，經臺灣新北地方法院
    以92年度簡字第3772號判決判處有期徒刑3 月確定。詎其基
    於施用第二級毒品甲基安非他命之犯意，於105 年4 月18日
    下午3 時30分許，在其位於新北市○○區○○路000 號3 樓之住
    處，以將甲基安非他命置於玻璃球內燒烤後吸食煙氣之方式
    ，施用第二級毒品甲基安非他命1 次。
二、嗣於105 年4 月19日下午4 時至5 時許，為警查獲曾惠卿及
    吳迪凱，並在渠等位於新北市○○區○○路000 號3 樓之住處，
    扣得如附表三編號1 至8 所示之物，始循線查悉上情。
三、案經臺北市政府警察局刑事警察大隊、桃園市政府警察局龜
    山分局報告臺灣新北地方檢察署檢察官偵查起訴。 
    理  由
甲、有罪部分
壹、程序部分：
    本判決以下援引之審判外供述證據以及書證，本案當事人及
    辯護人均未爭執其證據能力（見本院卷第317 至324 、412
    至421 頁），而該等證據經本院審酌並無違法取得之情況，
    認為適宜做為證據，自應有證據能力。
貳、實體部分：
一、認定犯罪事實所憑之證據及理由：
  ㈠有關事實欄一㈠即附表一編號1至8部分：
  1.有關附表一編號1、4、6 之犯罪事實，業據被告莊繼龍於原
    審審理、本院準備程序及審理時均坦承不諱（見原審卷㈠第1
    68 頁、原審卷㈡第327頁、本院卷第271、329、411頁）；附
    表一編號2、3、5、7、8之犯罪事實部分，業據被告莊繼龍
    於警詢、偵查、原審審理、本院準備程序及審理時均坦承不
    諱（見105年度偵字第12180號卷第342至343、443頁、原審
    卷㈠第168頁、原審卷㈡第327頁、本院卷第271、329、411頁
    ），並有證人梁勝淵、詹德祥、胡曉麗、王進輝於偵查中證
    述明確（見105年度偵字第12180號卷第215、268至269、302
    至305、452頁、105年度偵字15670號卷㈡第117、145頁、原
    審卷㈡第60至63頁），復有臺灣新北地方法院通訊監察書及
    通訊監察譯文等資料在卷可佐（見105年度偵字第12180號卷
    第360至369頁、105年偵字第15670號卷㈠第310至313、318至
    319、322至323、330至331頁）。
  2.按我國法令對販賣毒品者臨以嚴刑，惟毒品仍無法禁絕，其
    原因實乃販賣毒品存有巨額之利潤可圖，故販賣毒品者，如
    非為巨額利潤，必不冒此重刑之險，是以有償交易毒品者，
    除非另有反證證明其出於非圖利之意思而為，概皆可認其係
    出於營利之意而為（最高法院93年度台上字第1651號、87年
    度台上字第3164號判決意旨參照）。再者，毒品並無公定之
    價格，不論任何包裝，均可任意分裝增減分量，而每次買賣
    之價量，亦可能隨時依雙方間之關係深淺、資力、需求量及
    對行情之認知、來源是否充裕、查緝是否嚴緊，購買者被查
    獲時供述購買對象之可能性風險之評估等而異其標準，非可
    一概而論。惟販賣者從價差或量差中牟利方式雖異，但其意
    圖營利之非法販賣行為則同一。經查，被告莊繼龍於本院審
    理中供述：編號1、2部分，賺500元；編號3部分，賺500元
    ；編號5部分，賺200元，至於王進輝部分，他還沒有給我錢
    ，如果給我錢的話，我1包向人家拿1,200元，我跟他講1500
    元等語明確（見本院卷第426 頁），是綜核上情，被告莊繼
    龍係基於營利之意圖，而於附表一編號1 至8 所示之時、地
    販賣第二級毒品甲基安非他命予梁勝淵等人，應堪認定。
  ㈡有關事實欄一㈡即附表二部分：
  1.有關事實欄一㈡即附表二編號1部分： 
    訊據被告吳迪凱於偵查、原審審理及本院審理中均坦承犯行
    。被告曾惠卿否認有此部分販賣毒品之犯行，並辯稱：林金
    泉騙我前男友跟他姐姐李婉如的錢，我是以賣安非他命為由
    ，騙林金泉出來，但襪子裡面裝滑鼠，就騙到林金泉4,000
    元，而李婉如於原審亦證述林金泉確實曾把銀行的錢全部盜
    領走，李婉如有打電話給我告知此事，我有問要不要幫忙處
    理云云。經查：
  ⑴證人林金泉於偵查時具結證稱：我有跟曾惠卿買過毒品1次，
    那次買4 公克的安非他命共4,000元，又0000000000號電話
    是我使用，該電話與0000000000號電話於105年1月4日下午5
    時9分至下午5時15分監聽譯文內容就是我要跟曾惠卿買安非
    他命，因為曾惠卿跟我女友的表弟以前是男女朋友，所以曾
    惠卿叫我姐夫，當時曾惠卿跟另一名男子一起來，一人騎一
    台機車，我先給錢，然後曾惠卿將安非他命放在襪子裡面，
    並放在機車後方的鐵架上，另曾惠卿說要把錢給他弟弟，但
    我沒有看到他弟弟，所以我就將錢拿給曾惠卿，然後曾惠卿
    弟弟再將安非他命拿給我等語（見105年度偵字第12180號卷
    第198至199頁），其於原審審理中證稱：0000000000號電話
    是我之前使用，但我沒有打電話給曾惠卿，那個電話不是我
    打的，從來沒有看過曾惠卿，也不認識吳迪凱，沒有向曾惠
    卿買過毒品云云（見原審卷㈡第335至339 頁），顯見其證詞
    前後不一致，衡以證人林金泉於偵查時就交付款項、甲基安
    非他命之次序證述明確，如非親身經歷，尚難為如此完整之
    陳述，是應以證人林金泉偵查時之證述為準，其於原審審理
    時之證述，應係迴護被告之詞，尚不足採。從而，堪認被告
    曾惠卿、吳迪凱有於上開時、地共同販賣第二級毒品甲基安
    非他命給林金泉之事實。
  ⑵觀以被告曾惠卿於105年1月4日下午5時9分4秒以門號0000000
    000行動電話撥打至林金泉之門號0000000000，雙方通話內
    容為：「曾惠卿：姊夫，我到了你下來。林金泉：好。」、
    林金泉於同日下午5時15分26秒以前述行動電話撥打至被告
    曾惠卿之前述行動電話，雙方通話內容為：「曾惠卿：喂。
    林金泉：你到○○路那裏等我好了。曾惠卿：到哪裡。林金泉
    ：○○路，前面那個路口，我怕他看到。曾惠卿：喔，你說前
    面那個路口喔，好。我跟你講，你這邊走下來，你往前走有
    一台摩托車上面有放一個襪子。林金泉：好好好，你先過去
    。曾惠卿：你會看到我弟弟，把錢拿給他就好。林金泉：好
    啦，你先過去。」、被告曾惠卿於同日下午5時16分15秒以
    前述行動電話撥打至吳迪凱之門號0000000000行動電話，雙
    方通話內容為：「吳迪凱：喂。曾惠卿：我叫他把錢拿給你
    。吳迪凱：他走過去了阿。曾惠卿：他走過去了？走過來我
    前面了。吳迪凱：嘿阿。曾惠卿：好好我知道了。吳迪凱：
    88。」、被告曾惠卿於同日下午5時17分44秒以前述行動電
    話撥打至被告吳迪凱之前述行動電話，雙方通話內容為：「
    吳迪凱：喂。曾惠卿：騎過來騎過來。吳迪凱：拿東西。曾
    惠卿：拿東西騎過來。吳迪凱：好，88。」、曾惠卿於同日
    下午5時18分11秒前述行動電話撥打至被告吳迪凱前述行動
    電話，雙方通話內容為：「曾惠卿：全家。吳迪凱：好，88
    」，此有通訊監察譯文在卷可稽（見105年度偵字第12180號
    卷第70頁），互核證人林金泉於偵查中之證詞，堪認被告曾
    惠卿、吳迪凱有於上開時、地共同販賣第二級毒品甲基安非
    他命給林金泉之情無誤。
  ⑶由被告吳迪凱於偵查時具結證稱：0000000000電話是我使用
    ，0000000000電話是曾惠卿使用，當天是林金泉要跟曾惠卿
    買安非他命，曾惠卿叫我去收錢，但我沒有收到，安非他命
    是放在襪子裡等語（見105年度偵字第12180號卷第313至314
     頁），其於原審審理中供述：當天我是幫曾惠卿拿毒品過
    去，我依曾惠卿的指示把毒品放在機車上面，錢是林金泉直
    接交給曾惠卿，我沒有經手等語（見原審卷㈠第253 頁），
    互核其與證人林金泉之證詞，而被告吳迪凱與被告曾惠卿當
    時為男女朋友關係並無嫌隙，實無設詞誣陷被告曾惠卿並自
    冒偽證罪風險且自遭重罪追訴之可能，堪認被告曾惠卿負責
    聯繫及交涉買賣甲基安非他命事宜，並出面收受款項，被告
    吳迪凱亦到達現場，負責交付甲基安非他命，是被告曾惠卿
    、吳迪凱有於上開時、地共同販賣第二級毒品甲基安非他命
    給林金泉之情無訛。
  ⑷至被告曾惠卿雖辯稱：襪子裡是放滑鼠，當時是為了騙林金
    泉出來云云。惟查：被告曾惠卿與林金泉於通話中，對話語
    氣均屬平和，並無顯示雙方互有怨隙，且林金泉於購得甲基
    安非他命後，亦未回電抱怨取得者係「滑鼠」，倘若被告曾
    惠卿所辯為真，此顯與常情不合。況林金泉如係為報復被告
    曾惠卿，理應於偵查及審理中為同樣之證述，然其卻未為之
    ，反而於原審審理中為迴護被告曾惠卿之詞，是被告曾惠卿
    就此所辯，應係事後卸飾之詞，不足採信。
  ⑸又被告曾惠卿另辯稱：李婉如有來電告知款項遭林金泉盜領
    ，我有問李婉如要不要幫忙處理，所以才騙林金泉出來等詞
    。由證人李婉如於原審審理中證述：我與林金泉幾年前是男
    女朋友，後來林金泉去服刑後就沒有交集，之前我可憐林金
    泉沒有住處，所以就讓林金泉到我那邊住，但有次我請林金
    泉幫忙領款，林金泉卻偷領我帳戶的錢，當晚我打電話給曾
    惠卿描述這件事情，曾惠卿說要不要幫我處理，我跟曾惠卿
    說不用，見面三分情，傷害任何一方都不好，又曾惠卿知道
    這件事情後，後來沒有拿一筆錢給我並說是從林金泉那邊取
    得之情綦詳（見原審卷㈡第144至146頁），則由證人李婉如
    之證詞可知，雖被告曾惠卿從李婉如處得知帳戶的款項遭林
    金泉盜領一事，然李婉如並沒有要求被告曾惠卿處理後續事
    宜，且被告曾惠卿亦未曾交付從林金泉處取得之4,000元給
    李婉如，是被告曾惠卿就此所辯，亦屬事後卸責之詞，不足
    為採。
  2.有關事實欄一㈡即附表二編號2部分：
    訊據被告吳迪凱於本院審理中坦承犯行。被告曾惠卿否認有
    此部分販賣毒品之犯行，並辯稱：我只是幫吳迪凱出面交付
    安非他命，並未收受款項，僅構成轉讓云云。辯護人則為被
    告曾惠卿辯護稱：原審認定王進輝與吳迪凱聯繫交易毒品之
    內容，如何認定被告曾惠卿與吳迪凱間有販賣毒品之犯意聯
    絡，而被告曾惠卿與王進輝電話中只討論欠莊繼龍錢，被告
    曾惠卿主觀上只在乎要從王進輝處取得積欠莊繼龍之金錢，
    曾惠卿交付毒品應只是轉讓等詞。經查：
  ⑴證人王進輝於偵查時具結證稱：我有跟吳迪凱購買過毒品，
    我是用Line語音跟吳迪凱聯絡，因為莊繼龍跟我說，如果找
    不到他，要買毒品可以找吳迪凱，該次我先跟吳迪凱通話要
    購買1,500 元的安非他命，吳迪凱再將電話拿給曾惠卿，因
    為我欠被告莊繼龍的錢，要拿給被告曾惠卿轉交莊繼龍老婆
    ，又我是於105年4月17日清晨5時40分許，在○○區的燦坤交
    易，但是1名女子送來的等語（見105年度偵字第12180號卷
    第302、305 頁、105年度偵字第15670號卷㈡第116頁），其
    於原審審理時證稱：我曾跟吳迪凱用Line語音聯絡，約於10
    5年4月17日凌晨5時45分，在林口燦坤交易，我購買1,500元
    安非他命，但是是一位女子來送貨，又過程中，吳迪凱曾經
    將電話拿給曾惠卿講，但忘記曾惠卿當時說什麼事情，該次
    我有把錢交給拿毒品過來的人等語（見原審院卷㈡第160至16
    1頁），復有Line對話擷圖2 張在卷可查（見105年度偵字第
    15670號卷㈠第200 頁），可見王進輝確實係撥打Line通話予
    被告吳迪凱表示欲購買1,500 元之甲基安非他命，被告吳迪
    凱再推由一名女子出面交付甲基安非他命及收取款項之事實
    。
  ⑵被告吳迪凱於偵查中具結證述：王進輝本來要聯絡莊繼龍，
    但聯絡不上，才會聯絡我，王進輝問我身上有沒有東西，我
    說有，後來是曾惠卿送安非他命過去之情（見105年度偵字
    第12180號卷第314 頁），其於原審準備程序中供述：王進
    輝有打電話給我，王進輝問我這邊有沒有毒品，曾惠卿剛好
    在我旁邊，我跟曾惠卿說王進輝要拿毒品，曾惠卿就說她那
    邊有毒品且可以賣王進輝，我跟王進輝說這邊有毒品後，就
    把手機直接拿給曾惠卿，主要是曾惠卿在賣，錢也是曾惠卿
    收取的等語（見原審卷㈠第253頁、原審卷㈡第33頁），足見
    王進輝是與被告吳迪凱聯絡購買甲基安非他命事宜後，由被
    告曾惠卿出面交付甲基安非他命並收取款項之情。
  ⑶又被告曾惠卿於偵查中具結證稱：那時王進輝打電話給吳迪
    凱，我就將電話接過來，並跟王進輝說你欠莊繼龍錢，莊繼
    龍現在被抓了，莊繼龍有交待我，又那次我有拿毒品給王進
    輝，我就跟王進輝見面那1次等語（見105年度15670號卷㈡第
    109頁），其於原審準備程序及本院審理中時供述：我有拿
    毒品給王進輝，那天是吳迪凱跟王進輝談的，我有跟王進輝
    講到電話，但是在講王進輝欠莊繼龍錢的事情，沒有講到毒
    品，是後來吳迪凱要拿毒品給王進輝，但吳迪凱不清楚，我
    才幫吳迪凱拿毒品去給王進輝，那天我確實有拿毒品給王進
    輝，這包毒品是我自己的等語（見原審卷㈠第151至152 頁、
    原審卷㈢第70頁、本院卷第428頁），益徵於被告吳迪凱與王
    進輝聯絡交易甲基安非他命後，被告曾惠卿有交付甲基安非
    他命給王進輝之事實。
  ⑷至被告曾惠卿辯稱：伊並未收受款項，僅構成轉讓云云。惟
    查，證人王進輝已明確證稱有交付款項給出面交付甲基安非
    他命之女子乙節，已於前述，又被告吳迪凱於原審審理中亦
    供述，王進輝有將錢交給曾惠卿之情，亦於前述。而被告曾
    惠卿係出面交付甲基安非他命之人，參以被告吳迪凱、曾惠
    卿與王進輝並不熟識，倘王進輝未交付款項，應無可能取得
    甲基安非他命，是證人王進輝所稱其有交付款項予出面交付
    甲基安非他命之人，應較屬可採，是被告曾惠卿辯稱：沒有
    收取款項，僅係轉讓云云，不可採信。從而，被告吳迪凱負
    責交涉、聯繫買賣甲基安非他命事宜，而被告曾惠卿則出面
    交付甲基安非他命，並收取款項，其等所為均為販賣第二級
    毒品之構成要件行為，均屬共同正犯，是辯護人辯稱被告曾
    惠卿與吳迪凱間沒有販賣毒品之犯意聯絡，容有誤會。
  3.按販賣毒品係違法行為，非可公然為之，有獨特販售通路及
    管道，並無公定價格，容易增減分裝重量，且每次買賣之價
    格、數量，當各有差異，或隨供需雙方資力、關係深淺、需
    求量、貨源充裕與否、對行情之認知、販賣者對資金之需求
    程度，及政府查緝鬆嚴之態度，為各種不同之風險評估，而
    為機動性之調整，故其價格標準，自非一成不變，販賣者從
    各種價差或量差或純度差牟利之方式，亦有差異，但其意圖
    營利之非法販賣行為目的則同一。況毒品價格非低、取得不
    易，毒品非法交易，向為政府查禁森嚴且重罰不寬貸，被告
    曾惠卿、吳迪凱與林金泉、王進輝亦非親故至交，苟非有利
    可圖，殊無甘冒遭查獲重罰之高度風險，而平白親送毒品至
    交易處所之理，堪認被告曾惠卿、吳迪凱確有販賣第二級毒
    品藉此牟利之意圖及事實至明。
  ㈢有關事實欄一㈢部分：
  ⒈上開犯罪事實，業據被告曾惠卿於警詢、偵查、原審準備程
    序、審理及本院審理中均坦承不諱（見105 年度偵字12180 
    號卷第12至13、320 頁、原審卷㈠第128 頁及本院卷第430頁
    ），又被告曾惠卿於105 年4 月20日晚間8 時許至晚間10時
    許間為警採集尿液，經臺灣檢驗科技股份有限公司以EIA 酵
    素免疫分析法為初步檢驗，再以GC /MS氣相層析/ 質譜儀法
    為確認檢驗結果，呈毒品安非他命、甲基安非他命陽性反應
    ，此有桃園市政府警察局龜山分局被採尿人尿液暨毒品真實
    姓名與編號對照表、臺灣檢驗科技股份有限公司報告編號UL
    /2016/00000000號濫用藥物檢驗報告1 紙在卷可稽（見105 
    年度毒偵字第7142號卷第2 頁、105年度偵字第12180號第43
    頁），扣案如附表三編號1 之透明結晶7 包，經送臺灣檢驗
    科技股份有限公司鑑定結果，毛重3.52公克，取樣0.0037公
    克，檢出第二級毒品甲基安非他命成分，此有臺灣檢驗科技
    股份有限公司105 年5 月9 日報告編號UL/2016/00000000濫
    用藥物檢驗報告在卷可查（見見105 年度毒偵字第7142號第
    4 頁），復有扣案如附表三編號2 至4 所示之物卷可查，足
    認被告曾惠卿上開自白核與事實相符，堪以採信。
  2.按毒品危害防制條例於92年7 月9 日修正公佈，自93年1 月
    9 日施行，其中第20條、第23條將施用毒品之刑事處遇程式
    ，區分為「初犯」及「五年內再犯」、「五年後再犯」。依
    其立法理由之說明：「初犯」，經觀察、勒戒或強制戒治後
    ，應為不起訴處分或不付審理之裁定；經觀察、勒戒或強制
    戒治執行完畢釋放後，「五年內再犯」者，因其再犯率甚高
    ，原實施之觀察、勒戒及強制戒治既已無法收其實效，爰依
    法追訴或裁定交付審理。至於經觀察、勒戒或強制戒治執行
    完畢釋放後，「五年後再犯」者，前所實施之觀察、勒戒或
    強制戒治已足以遮斷其施用毒品之毒癮，為期自新及協助其
    斷除毒癮，仍適用「初犯」規定，先經觀察、勒戒或強制戒
    治之程式。從而依修正後之規定，僅限於「初犯」及「五年
    後再犯」二種情形，始應先經觀察、勒戒或強制戒治程式。
    倘被告於5 年內已再犯，經依法追訴處罰，縱其第三次（或
    第三次以上）再度施用毒品之時間，在初犯經觀察、勒戒或
    強制戒治執行完畢釋放5 年以後，已不合於「五年後再犯」
    之規定，且因已於「五年內再犯」，顯見其再犯率甚高，原
    實施觀察、勒戒或強制戒治，已無法收其實效，即應依該條
    例第10條處罰（最高法院95年度第7 次刑事庭會議決議要旨
    參照）。被告曾惠卿前於89年間，因施用毒品案件，經臺灣
    臺北地方法院以89年度毒聲字第1830號及臺灣新北地方法院
    以89年度毒聲字第5300號裁定送觀察、勒戒後，於89年7月2
    3日入觀察勒戒處所執行觀察勒戒，認有繼續施用毒品之傾
    向，復經臺灣臺北地方法院以89年度毒聲字第2027號裁定令
    入戒治處所施以強制戒治1 年，於89年9 月27日轉入戒治處
    所，於90年2月16日因停止處分出所，嗣經臺灣臺北地方法
    院以90年度毒聲第1477號裁定撤銷停止戒治，於90年11月13
    日入戒治處所施以強制戒治，於91年5 月19日戒治完畢，並
    經臺灣臺北地方檢察署檢察官以91年度戒毒偵字第112 號為
    不起訴處分確定，另於92年間，因施用毒品案件，經臺灣新
    北地方法院以92年度簡字第3772號判決判處有期徒刑3 月確
    定等情，有臺灣高等法院被告前案紀錄表1 件在卷可查，則
    被告曾惠卿於強制戒治執行完畢釋放後，5 年內已再犯施用
    毒品犯行，復犯本件之施用毒品罪，則本件犯行距前次強制
    戒治釋放後雖逾5 年，惟核與毒品危害防制條例第20條第3 
    項所定「5 年後再犯」之立法意旨不符，揆諸上開說明，仍
    應予追訴、處罰。
  ㈣綜上，本件事證明確，被告莊繼龍、曾惠卿、吳迪凱犯行均
    堪認定，應依法論科。 
二、論罪及刑罰加重、減輕之事由：
  ㈠論罪科刑：
    查甲基安非他命屬毒品危害防制條例第2 條第2 項第2 款所
    規定之第二級毒品，是核被告莊繼龍附表一編號1 至8 所為
    ，均係犯毒品危害防制條例第4 條第2 項之販賣第二級毒品
    罪；被告曾惠卿附表二編號1 、2 所為，均係犯毒品危害防
    制條例第4 條第2 項之販賣第二級毒品罪，事實欄一㈢所為
    ，係犯毒品危害防制條例第10條第2 項之施用第二級毒品罪
    ；被告吳迪凱附表二編號1 、2 所為，均係犯毒品危害防制
    條例第4 條第2 項之販賣第二級毒品罪。被告莊繼龍、曾惠
    卿、吳迪凱持有第二級毒品，復進而販賣，其等持有毒品之
    低度行為，均應為販賣第二級毒品之高度行為所吸收，不另
    論罪。被告曾惠卿持有第二級毒品，復進而施用，其持有毒
    品之低度行為，應為施用第二級毒品之高度行為所吸收，不
    另論罪。
  ㈡附表二編號1 、2 部分，被告曾惠卿、吳迪凱間，有犯意聯
    絡及行為分擔，均為共同正犯。
  ㈢被告莊繼龍所犯上開8 罪，犯意各別，行為互殊，應予分論
    併罰；被告曾惠卿所犯上開3 罪，犯意各別，行為互殊，應
    予分論併罰；被告吳迪凱所犯上開2 罪，犯意各別，行為互
    殊，應予分論併罰。
  ㈣被告吳迪凱前於104 年間，因施用毒品案件，經臺灣新北地
    方法院以104年度簡字第5636號判決有期徒刑2 月確定，於1
    05 年1 月27日執行完畢，有本院被告前案紀錄表1 份在卷
    可稽，其於有期徒刑執行完畢後，5 年以內故意再犯附表二
    編號2 之有期徒刑以上之罪，為累犯，除販賣第二級毒品罪
    法定刑為無期徒刑部分依法不得加重外，應依刑法第47條第
    1 項之規定加重其刑。
  ㈤有關毒品危害防制條例第17條第2項部分：
  1.符合減刑部分：
    查被告莊繼龍於警詢時均自白附表一編號2、3、5、7 所示
    之犯行（見105年度偵字第12180號卷第342 至343 頁），於
    偵查中亦自白附表一編號5 、8所示之犯行（見105年度偵字
    第12180號卷第443、444 頁），而於原審審理及本院審理中
    均坦承犯行（見原審卷㈠第168頁、原審卷㈡第327頁、本院卷
    第271、329、411頁）；被告吳迪凱於偵查中自白附表二編
    號1 所示之犯行（見105年度偵字第12180號卷第312 頁），
    於原審準備程序及本院審理中亦坦承犯行（見原審卷㈠第253
     頁、本院卷第271、317、329、412頁），業如前述，故應
    依毒品危害防制條例第17條第2 項規定，就被告莊繼龍所犯
    附表一編號2、3、5、7、8犯行各減輕其刑，就被告吳迪凱
    所犯附表二編號1 犯行，減輕其刑。
  2.不符合減刑部分：
  ⑴至辯護人為被告莊繼龍辯護稱：附表一編號 1、4、6部分，
    被告莊繼龍應符合偵、審自白之減刑云云。惟觀之被告莊繼
    龍於警詢中供述：就附表一編號1部分，104年12月2日這通
    電話梁勝淵只有跟我詢問價錢，沒有跟我交易；就附表一編
    號4、6部分，王進輝跟我買毒品部分，只有A3-3（即附表一
    編號7）這通電話有交易成功，其他都沒有，又梁勝淵及王
    進輝是和我集資向「苦瓜」購買，買完的毒品就放在我這裡
    等語（見105年度偵字第12180號卷第342至343、346頁）；
    其於偵查中供述：104年12月2日下午9時17分監聽譯文（即
    附表一編號1）是梁勝淵要拿錢給我，叫我去拿安非他命，
    又王進輝沒有跟我買毒品，都是集資，王進輝拿錢給我，我
    再跟藥頭拿，106年1月6日下午11時（即附表一編號4）這通
    就是王進輝拿錢給我，我去跟上游拿，而於105年1月12日下
    午11時48分許至1月13日上午1時55分許（即附表一編號6）
    這通監聽譯文，當天我們沒有見面，也沒有交易語（見105
    年度偵字第12180號卷第440、442頁、105年度偵字第15670
    號卷㈡第127至128、153至154頁），則被告莊繼龍就附表一
    編號1、4、6部分於警詢、偵查中並無自白犯罪之情形，是
    辯護人就此所辯，容有誤會。
  ⑵至辯護人為吳迪凱辯稱：有關附表二編號2部分，被告吳迪凱
    應符合偵、審自白之減刑云云。然被告吳凱迪於偵查中供述
    ：我沒有賣給王進輝，王進輝只是問我有沒有安非他命，又
    王進輝聯絡我是因為他本來要聯絡莊繼龍，但聯絡不上，所
    以才問我莊繼龍在不在，就問我有沒有東西，我跟他說有，
    我就直接給他，但是沒有現金交易，後來是曾惠卿說要替我
    拿過去給他等語（見105年度偵字第12180號卷第314頁），
    足見其於偵查中否認有販賣之犯行，是辯護人就此所辯，亦
    有誤會。
  ㈥又被告莊繼龍犯附表一編號1至8 販賣第二級毒品之犯行，被
    告曾惠卿、吳迪凱所犯附表二編號1、2 販賣第二級毒品之
    犯行，固可非難，惟渠等本身並未因前開販賣行為而獲有重
    大利益，各次所販賣第二級毒品甲基安非他命之數量亦非甚
    鉅，與一般通常情形之販賣毒品係為求鉅額獲利或查獲之毒
    品多達數百、數千公克之情形有別，犯罪情節尚屬輕微，渠
    等因一時失慮致肇犯行，以渠等所犯毒品危害防制條例第4 
    條第2 項販賣第二級毒品罪之法定本刑為無期徒刑或7 年以
    上有期徒刑，得併科1,000 萬元以下罰金，被告莊繼龍附表
    一編號2、3、5、7、8；被告吳迪凱附表二編號1部分，縱就
    無期徒刑部分減為20年以下，15年以上有期徒刑，就有期徒
    刑及罰金部分減輕其刑二分之一，被告莊繼龍附表一編號1
    、4、6、被告曾惠卿附表二編號1、2、被告吳迪凱附表二編
    號2部分，則無減輕事由，與渠等犯罪情節相較，均仍屬情
    輕法重，客觀上足以引起一般同情，顯有堪資憫恕之處，本
    院認縱處以法定最低刑度猶嫌過重，爰就被告莊繼龍所犯附
    表一編號2、3、5、7、8 部分、被告吳迪凱所犯附表二編號
    1 部分，均依刑法第59條之規定，遞減輕其刑，被告莊繼龍
    所犯附表一編號1、4、6部分、被告曾惠卿所犯附表二編號1
    、2 部分、被告吳迪凱所犯附表二編號2 部分，均減輕其刑
    ，被告吳迪凱所犯附表二編號2 部分，除販賣第二級毒品罪
    法定刑為無期徒刑部分依法不得加重外，並依法先加後減。
三、上訴駁回理由：
    原審就被告莊繼龍所為如附表一編號1至3、5至7所示之販賣
    第二級毒品犯行（六罪），被告曾惠卿所為如附表二編號1
    、2所示之販賣第二級毒品犯行（二罪）及如事實一㈢所示之
    施用第二級毒品犯行（一罪）、被告吳迪凱所為如附表二編
    號1所示之販賣第二級毒品犯行（一罪），犯罪事證均明確
    ，並適用毒品危害防制條例第4條第2項、第10條第2項、第1
    7條第2項、第18條第1項前段、第19條第1項、刑法第11條、
    第28條、第47條第1項、第59條、第41條第1項前段、第51條
    第5款、第38條第2項、第4項、第38條之1第1項前段、第3項
    等規定，並審酌被告莊繼龍、曾惠卿、吳迪凱正值壯年，不
    思尋求正當工作，踏實自己人生，渠等明知甲基安非他命為
    毒品危害防制條例所定之第二級毒品，對人體戕害甚重，被
    告莊繼龍、曾惠卿、吳迪凱竟販賣甲基安非他命，而被告曾
    惠卿亦施用甲基安非他命，所為不惟危害國民身心健康，亦
    嚴重影響社會風氣，並致難以杜絕毒品買賣交易之風，兼衡
    被告莊繼龍、曾惠卿、吳迪凱之犯罪動機、目的、手段、販
    售數量等一切情狀，就被告莊繼龍所犯上開販賣第二級毒品
    罪（六罪），分別量處有期徒刑4年6月（一罪）、2年6月（
    三罪）、4年4月（一罪）、2年4月（一罪）；就被告曾惠卿
    所犯上開販賣第二級毒品罪（二罪），均量處有期徒刑5年6
    月，所犯施用第二級毒品罪（一罪），量處有期徒刑6月，
    且就販賣第二級毒品罪（二罪）部分定應執行刑為有期徒刑
    7年6月，及就施用第二級毒品罪量處有期徒刑6月部分，諭
    知易科罰金折算標準；就被告吳迪凱所犯上開販賣第二級毒
    品罪（一罪），量處有期徒刑3年，且就被告莊繼龍、曾惠
    卿、吳迪凱等人依法應予沒收或不予沒收，暨渠等各次販賣
    毒品所得應如何沒收等各節，均詳予論述，認事用法均無不
    合，量刑亦屬妥適。綜上所述，被告莊繼龍、吳迪凱上訴指
    摘原審量刑過重請求從輕量刑，被告曾惠卿上訴否認有以上
    販賣第二級毒品犯行及指摘原審就施用第二級毒品犯行量刑
    過重請求從輕量刑云云，均無理由，應予駁回如主文壹、莊
    繼龍部分第三項所示；貳、曾惠卿部分所示；參、吳迪凱部
    分第三項所示。
四、撤銷改判之理由、量刑及沒收：
  ㈠原審認被告莊繼龍有如附表一編號4、 8 所示販賣第二級毒
    品之犯行；被告吳迪凱有如附表二編號2 所示販賣第二級毒
    品之犯行，犯罪事證均明確並據以論科，固非無見。然查：
    1.被告莊繼龍犯附表一編號4所示販賣第二級毒品甲基安非
    他命予王進輝之犯行，王進輝價金1,500元並未給付（詳於
    後述），原判決認定王進輝已將款項付清，並就被告莊繼龍
    此部分諭知此1,500元犯罪所得應予沒收、追徵，容有未洽
    ；2.被告莊繼龍犯附表一編號8部分，其於偵查中曾自白犯
    罪，且於原審審理及本院審理中均自白犯行，已於前述，原
    審漏未依毒品危害防制條例第17條第2項予以減刑，亦欠允
    洽；3.被告吳迪凱就附表二編號2部分，於本院審理中自白
    犯罪，原審未及審酌其認罪後之犯罪態度而予以量刑，亦有
    未當。惟被告莊繼龍就附表一編號8部分上訴，為有理由，
    而其就附表一編號4部分上訴，固未指摘及此，且被告吳迪
    凱就附表二編號2部分上訴，亦固未指摘及此，然原判決關
    於其等分別犯附表一編號4 部分、附表二編號2既有上述可
    議之處，即屬無可維持，均應由本院將原判決此部分予以撤
    銷改判，定應執行刑部分，應一併撤銷，並自行改判。
  ㈡爰以行為人之責任為基礎，審酌被告莊繼龍、吳迪凱均明知
    甲基安非他命危害社會治安與國人身心健康至鉅，為國法所
    厲禁，猶為本案販賣毒品犯行，戕害他人健康，守法觀念欠
    缺，應予非難，並考量被告莊繼龍、吳迪凱均於犯後坦承犯
    行，兼衡被告莊繼龍、吳迪凱之犯罪動機、目的、手段、販
    售數量等一切情狀，被告莊繼龍分別量處如附表一編號4、8
     所示之刑；就吳迪凱量處如附表二編號2 所示之刑。另就
    被告莊繼龍、吳迪凱部分，審酌其等犯罪情節及所反應出之
    人格特性，以及其所犯上開各罪行為態樣、手段、動機相似
    ，責任非難重複程度較高，權衡行為人之責任與整體刑法目
    的及相關刑事政策，分別定其應執行刑如主文壹、莊繼龍部
    分第四項；參、吳迪凱部分第四項所示。
 ㈢沒收部分：
  1.按刑法關於沒收之規定先後於104 年12月30日、105 年6 月
    22日修正公布，均自105 年7 月1 日生效施行，依修正後刑
    法第2 條第2 項規定：「沒收、非拘束人身自由之保安處分
    適用裁判時之法律。」是關於沒收一律適用修正後之規定，
    不生新舊法比較之問題。又按違禁物不問屬於犯罪行為人與
    否，沒收之；供犯罪所用之物、犯罪預備之物，屬於犯罪行
    為人者，得沒收之，現行刑法第38條第1 項、第2 項分別定
    有明文。再按105 年6 月22日修正公布，同年7 月1 日生效
    施行之毒品危害防制條例第18條第1 項前段規定：「查獲之
    第一、二級毒品及專供製造或施用第一、二級毒品之器具，
    不問屬於犯罪行為人與否，均沒收銷燬之。」依刑法第11條
    規定：「本法總則於其他法律有刑罰、保安處分或沒收之規
    定者，亦適用之。但其他法律有特別規定者，不在此限。」
    基於本條但書所揭櫫之特別法優先於普通法原則，上揭毒品
    危害防制條例前揭規定相對於刑法之沒收相關規定，自屬「
    其他法律有特別規定」而應優先適用。至刑法施行法第10條
    之3 固規定：「中華民國104 年12月17日修正之刑法，自10
    5 年7 月1 日施行。施行日前制定之其他法律關於沒收、追
    徵、追繳、抵償之規定，不再適用。」惟毒品危害防制條例
    前揭規定及刑法關於沒收之規定，既均自105 年7 月1 日生
    效施行，即非屬刑法施行法第10條之3 所稱不再適用之情形
    ，合先敘明。
  2.按犯毒品危害防制條例第4 條至第9 條、第12條、第13條或
    第14條第1 項、第2 項之罪者，其供犯罪所用之物，不問屬
    於犯罪行為人與否，均沒收之。毒品危害防制條例第19條第
    1 項定有明文。查：
  ⑴未扣案之行動電話1 支（內含門號0000000000號SIM 卡1張）
    ，係供被告莊繼龍犯附表一編號4 、8 所示販賣毒品所用之
    物，依毒品危害防制條例第19條第1 項之規定，不問屬於犯
    罪行為人與否，分別於被告莊繼龍附表一編號4、8 所示販
    賣毒品犯行項下宣告沒收，並依刑法第38條第4 項規定，如
    全部或一部不能沒收或不宜執行沒收，追徵其價額。
  ⑵有關被告莊繼龍就附表一編號4，王進輝並未給付價金部分：
    由證人王進輝於警詢中證稱：這是我與莊繼龍互相對話的紀
    錄沒錯，在說買安非他命的事，「你拿一五給我好不好」是
    指我向莊繼龍購買1,500元安非他命，「湊六啦」是指這次
    購買的錢加之前購買安非他命所欠的錢6,000元的意思，又
    我向莊繼龍購買毒品，每次都是買安非他命，交易次數記不
    清楚等語（見105年度偵字第15670號卷㈠第191至192頁）；
    其於偵查中證述：我那時打電話要跟莊繼龍買安非他命，電
    話中說「你拿一五給我好不好」是指1,500元小包的安非他
    命，「湊六」是指我之前欠他4,500元，一樣是因為買毒品
    的錢，這次有交易成功，含前面的4,500元，我總共給莊繼
    龍6,000元，莊繼龍也有拿一包安非他命給我等詞（見105年
    度偵字第12180號卷第302至303頁）；其於原審審理時證陳
    ：這是我跟莊繼龍的通話，我要跟莊繼龍拿毒品，電話中「
    一五」是指就1,500元，「湊六」係因之前拿毒品，但沒有
    給莊繼龍錢，再拿1,500元，湊6,000 元，這是累積積欠的
    費用，就是之前跟莊繼龍拿毒品，總共欠4,500元，這次又
    再跟莊繼龍拿1,500元的毒品，所以跟他說「湊六」（見原
    審卷㈡第148 頁），參以王進輝於105年1月5日下午10時56分
    42秒以門號0000000000撥打至莊繼龍之門號0000000000行動
    電話，雙方通話內容如下：「莊繼龍：怎樣。王進輝：你在
    哪、你在林口嗎。莊繼龍：有阿、怎樣。王進輝：你拿一五
    給我好不好。莊繼龍：什麼。王進輝：湊6 啦。莊繼龍：什
    麼6 啦。王進輝：湊6 啦。莊繼龍：湊你屁股啦！我現在就
    還沒有拖到。王進輝：是喔、要多久、你不是在林口嗎…」
    ，有通訊監察譯文內容附卷足憑（見105年度偵字第12180號
    卷第362頁），互核上開情詞，堪認證人王進輝對於該次交
    易究竟有無給付現金或是連同之前一起賒欠乙節，前後有不
    一致之情，是其就此所證，已難遽信。惟被告莊繼龍於偵查
    中雖供述：王進輝說欠我4,500元，所以當天好像是給我6,0
    00元，又王進輝就是跟我打迷糊，王進輝都是用記帳的等詞
    （見105年度偵字第12180號卷第442頁），其於原審審理中
    供述：這次我拿毒品給王進輝沒有拿錢，因為他說要賒帳，
    我就讓他賒帳，後來沒有找到人，也沒有收到錢等語（見原
    審卷㈠第63頁），其於本院審理中供述：王進輝部分，我沒
    有收到錢，因為王進輝都是領錢後才會跟我結，我於105年4
    月11日被收押禁見出來後，檢察官要我不要去找對方，所以
    我沒有收到錢，又105年1、2月份，我總共賣王進輝4次，他
    都說用賒的，我不想要理會他，他還會一直來找我並拜託我
    ，所以我還是有拿毒品給他等語（見本院卷第425至426頁）
    ，佐以王進輝於105年2月14日上午2時56分56秒以前述行動
    電話撥打至莊繼龍上開行動電話，雙方通話內容如下：「王
    進輝：喂。莊繼龍：怎樣。王進輝：你在泰山喔。莊繼龍：
    恩。王進輝：有辦法嗎。莊繼龍：辦法怎樣。王進輝：差一
    張阿。莊繼龍：又要記載牆壁喔。…」，有通訊監察譯文內
    容附卷足憑（見105年度偵字第12180號卷第367頁），顯見
    王進輝確實有向被告莊繼龍購買毒品時，以賒帳方式為之至
    明。核與曾惠卿於偵查中具結證稱：他們找不到莊繼龍就會
    打電話給吳迪凱，之後我就將電話接過來，我跟王進輝表示
    你有欠莊繼龍錢，莊繼龍現在被抓並交代我之情（見105年
    度偵字15670號卷㈡第109頁），證人王進輝於偵查中亦曾證
    稱：有次我打電話給吳迪凱，吳迪凱跟我講莊繼龍被抓了後
    ，吳迪凱把電話拿給曾惠卿，曾惠卿叫我把欠莊繼龍的錢交
    給她轉給莊繼龍老婆之情（見105年度偵字第15670號卷㈡第1
    16頁），可見王進輝向莊繼龍購買毒品確有賒欠之情事無誤
    。輔以證人王進輝向被告莊繼龍購買甲基安非他命次數甚多
    ，其多次以賒帳方式為之，而被告莊繼龍販賣毒品之目的既
    在於營利，自對於積欠款項記憶應較為明確，是被告莊繼龍
    供述：王進輝積欠帳款，其並未取得款項乙節，應可採信。
    是被告莊繼龍就此部分，無犯罪所得，自不宣告沒收之。
  ⑶就附表二編號2部分之犯罪所得係由被告曾惠卿收取，被告吳
    迪凱並未取得，故不於被告吳迪凱此部分犯行項下宣告沒收
    ，附此敘明。
乙、無罪部分：
一、公訴意旨另略以：
  ㈠104 年12月31日上午9 時44分許，被告曾惠卿使用門號0000 
    000000號行動電話與真實姓名、年籍不詳綽號「安哥」之成
    年男子所使用之門號0000000000號行動電話聯絡，得知「安
    哥」欲購買第二級毒品甲基安非他命，被告曾惠卿遂撥打被
    告莊繼龍之行動電話，詢問被告莊繼龍手上是否仍有第二級
    甲基安非他命可供出售，被告莊繼龍遂與被告曾惠卿共同基
    於販賣第二級毒品甲基安非他命之犯意，由被告曾惠卿告知
    「安哥」前往莊繼龍位於新北市○○區○○路上某洗車場，以13
    ,000元之價格，共同販賣第二級毒品甲基安非他命1 包與「
    安哥」（起訴書犯罪事實二㈢）云云，因認被告莊繼龍、曾
    惠卿涉犯毒品危害防制條例第4 條第2 項之販賣第二級毒品
    罪嫌。
  ㈡105 年1 月21日晚間6 時44分許，被告曾惠卿接獲「安哥」
    以上開行動電話來電後，得知「安哥」欲購買第一級毒品海
    洛因，遂向真實姓名、年籍不詳，綽號「同學」之成年男子
    詢問有無第一級海洛因可供出售，後再與「安哥」聯絡後，
    得知「安哥」係欲購買第二級毒品甲基安非他命，被告曾惠
    卿遂基於牙保屬中央衛生主管機關明令公告禁止製造、輸入
    、輸出或販賣之毒害藥品（禁藥）之第二級毒品甲基安非他
    命之犯意，居中介紹「同學」在新北市蘆洲區長安街口，以
    12,000元之價格，販賣禁藥甲基安非他命1 兩與「安哥」（
    起訴書犯罪事實二（十一））云云，因認被告曾惠卿涉犯藥
    事法第83條第1 項之牙保禁藥罪嫌。
  ㈢105 年1 月22日下午4 時30分許，被告曾惠卿接獲「安哥」
    以上開行動電話來電後，得知「安哥」欲再購買第二級毒品
    甲基安非他命，遂基於牙保屬中央衛生主管機關明令公告禁
    止製造、輸入、輸出或販賣之毒害藥品（禁藥）之第二級毒
    品甲基安非他命之犯意，再度居中介紹「同學」在新北市蘆
    洲區長安街某處，以12,000元之價格，販賣禁藥甲基安非他
    命半兩與「安哥」云云（起訴書犯罪事實二（十二）），因
    認被告曾惠卿涉犯藥事法第83條第1 項之牙保禁藥罪嫌。
二、按犯罪事實應依證據認定之，無證據不得認定犯罪事實；又
    不能證明被告犯罪者，應諭知無罪之判決；刑事訴訟法第15
     4 條第2 項、第301 條第1 項分別定有明文。又犯罪事實
    之認定，應憑證據，如未能發現相當證據，或證據不足以證
    明，自不能以推測或擬制之方法，以為裁判基礎。次按認定
    不利於被告之事實，須依積極證據，苟積極證據不足為不利
    於被告事實之認定時，即應為有利於被告之認定，更不必有
    何有利之證據（參照最高法院30年上字第816 號判例意旨）
    。再按刑事訴訟法上證明之資料，無論其為直接證據或間接
    證據，均須達於通常一般之人均不致於有所懷疑，而得確信
    其為真實之程度，始得據為有罪之認定，倘其證明尚未達到
    此一程度，而有合理之懷疑存在時，致無從形成有罪之確信
    ，根據「罪證有疑，利於被告」之證據法則，即不得遽為不
    利於被告之認定（參照最高法院76年台上字第4986號判例意
    旨）。
三、公訴人認被告莊繼龍、曾惠卿涉犯此部分販賣第二級毒品罪
    嫌、被告曾惠卿涉犯此部分牙保禁藥罪嫌，無非係以被告莊
    繼龍、被告曾惠卿之供述及通訊監察譯文為其主要論據。訊
    據被告莊繼龍、曾惠卿堅決否認有此部分販賣毒品、牙保禁
    藥之犯行，被告莊繼龍辯稱：我後來看監聽譯文內容，才知
    道我們沒有去交易這筆，也沒有跟「安哥」談到內容等語；
    被告曾惠卿辯稱：有關起訴書二㈢部分，電話是我跟「安哥
    」聯絡的，可是我人沒有到場，後面的事情我就不清楚了，
    又有關起訴書二（十一）部分，我沒有仲介「安哥」跟「同
    學」交易，另有關起訴書二（十二）部分，跟二（十一）是
    同一件事情等語。
四、經查：
  ㈠有關起訴書二㈢部分：
  ⒈起訴意旨係指被告莊繼龍、曾惠卿販賣甲基安非他命予「安
    哥」，惟查：此部分均欠缺真實姓名年籍均不詳「安哥」之
    證述，則被告莊繼龍、曾惠卿是否有販賣甲基安非他命予「
    安哥」乙節，仍有不明。
  ⒉被告莊繼龍於原審審理時雖概括陳稱：我坦承全部犯行等語
    （見原審卷㈢第69頁）。惟查，雖其於警詢中供述：這通電
    話是「安哥」要一兩的安非他命，我就去找「苦瓜」調，我
    跟「苦瓜」是以12,000元拿到，曾惠卿再轉賣給「安哥」12
    ,500元，又我是在105年1月5日凌晨12時，在新北市○○區○○
    路00號將安非他命給「安哥」，「安哥」隔幾天拿錢給曾惠
    卿，曾惠卿把錢給我，我再把錢給「苦瓜」等詞（見105年
    度偵字第12180號卷第344至345頁）；其於偵查中供述：這
    次是我跟「苦瓜」拿毒品，然後拿給曾惠卿，曾惠卿再拿給
    「安哥」，都是曾惠卿跟「安哥」接洽等詞（見105年度偵
    字第12180號卷第437至438頁），其於原審準備程序中供述
    ：「安哥」是曾惠卿先認識的，所以我才會說曾惠卿帶我去
    認識「安哥」，又這次是「安哥」來跟我調，「安哥」找不
    到我時，打電話給曾惠卿，曾惠卿就會聯絡我，我才趕到泰
    山那邊，我跟「安哥」碰面時，曾惠卿後來出現，最後我毒
    品交給「安哥」等詞（見原審卷㈠第62、168至169頁），然
    其於警詢時亦陳稱：伊並未與被告曾惠卿共同販賣毒品之情
    （見105年度偵字第15670號卷㈠第17頁），於偵查時亦供述
    ：是集資向真實年籍姓名不詳綽號「苦瓜」之成年人購買甲
    基安非他命，被告曾惠卿是中間人云云（見105年度偵字第1
    5670號㈡第96頁），其於原審具結證述：12月31日下午9時49
    分這通是「安哥」聯絡曾惠卿，曾惠卿來問我手上有無安非
    他命，那時候我老婆要生小孩，我都在醫院，我也忘記何人
    過去，因為我有講「乾脆不要來」，所以變成曾惠卿不去，
    我也不去，好像等久就走人之情（見原審卷㈡第174至175頁
    ），其於本院準備程序中供述：我後來有看監聽譯文，從監
    聽譯文內容才知道我們沒有交易這筆，因為我不認識「安哥
    」，是靠曾惠卿去聯絡，我聯絡不到「安哥」，我也跟「安
    哥」不熟，曾惠卿又拖拖拉拉，我當下就說乾脆不要來，我
    也沒有跟「安哥」談到交易內容，也沒有實際交易等語（見
    本院卷第315頁），則被告莊繼龍就有無交付毒品給「安哥
    」及談及毒品交易內容等節，前後供述顯有不一致，其所供
    述是否屬實，已難盡信。
  ⒊被告曾惠卿雖於偵查中供述：莊繼龍有跟「安哥」說如果要
    買安非他命，可以打電話給我，又電話中提到方便過來泰山
    就是莊繼龍在○○區的○○路的洗車廠，莊繼龍叫「安哥」直接
    去洗車廠拿，但後來「安哥」找不到圓通寺，所以我騎機車
    去找他，後來「安哥」說在真寶廚具等我，當天有「安哥」
    有跟莊繼龍見面處理，莊繼龍有跟「安哥」收12,000元，但
    我沒有收到錢等詞（見105年度偵字第12180號卷第321至322
    頁）；其於原審準備程序中供述：我有幫「安哥」打電話給
    莊繼龍，但「安哥」去找莊繼龍的時候，我不在場，不清楚
    莊繼龍交什麼給「安哥」等詞（見原審卷㈠第151頁），其於
    原審審理中具結證稱：我有跟「安哥」通電話，當時在討論
    安非他命，「安哥」要吸食問我有沒有，後來我跟莊繼龍在
    對話中就閒聊，莊繼龍叫我跟「安哥」說直接去泰山見面再
    說，我請「安哥」直接過去，當時莊繼龍也不在家，當下的
    情況，我不清楚，我不在場，不知道他們有沒有交付毒品，
    又我跟莊繼龍雖然有討論價錢，但實際上我沒有出門，電話
    中我有跟莊繼龍說「安哥」在哪裡，要讓他們自己見面等語
    （見原審卷㈡第177至185頁），則被告曾惠卿就當日有無與
    莊繼龍、「安哥」見面，且是否知悉有無交付毒品及收取款
    項等節，亦有前後供述不一致之情，其所供述是否屬實，亦
    有疑義。
  ⒋參以「安哥」於104年12月31日下午10時38分14秒以門號0000
    000000行動電話撥打至被告曾惠卿之門號0000000000行動電
    話，雙方通話內容顯示：「曾惠卿：喂。「安哥」：我在這
    裡一個真寶廚具那裡等你。曾惠卿：好」、被告曾惠卿於10
    4年12月31日下午10時38分53秒以前述行動電話撥打至被告
    莊繼龍之門號0000000000行動電話，雙方通話內容為：「曾
    惠卿：喂、弟弟、真寶廚具你知道在哪嗎。莊繼龍：什麼東
    西。曾惠卿：真寶廚具、「安哥」在那裡。莊繼龍：哪裡。
    曾惠卿：真寶廚具。莊繼龍：要幹嘛。曾惠卿：「安哥」在
    那裡啦。莊繼龍：他跑去那裡喔。曾惠卿：嘿阿、阿我不知
    道真寶廚具在哪裡阿。莊繼龍：恁娘、坐到山上去了啦。曾
    惠卿：你去載他、我下山了。莊繼龍：恁娘你下山、你乾脆
    不要下來。曾惠卿：我在買東山鴨頭啦、再見。莊繼龍：你
    下來又沒有要幹嘛。曾惠卿：靠夭喔。莊繼龍：從剛剛說幾
    點要來、我都到了、你還沒到。曾惠卿：幹、好啦、下去了
    。莊繼龍：乾脆不要來。曾惠卿：三小。」，有通訊監察譯
    文在卷可佐（見105年度偵字第12180號卷第73頁），由電話
    內容中可知被告曾惠卿表示要出發之意，被告莊繼龍則回覆
    乾脆不要來之情形，是被告莊繼龍辯稱：等候過久，所以沒
    有跟「安哥」見面及交易之情，並非無稽。況該日之相關通
    訊監察譯文並無法證明被告莊繼龍、曾惠卿與「安哥」碰面
    並交付甲基安非他命之情形，自無從推論被告莊繼龍、曾惠
    卿共同販賣甲基安非他命予「安哥」。
  ㈡有關起訴書二（十一）、（十二）部分：
  ⒈起訴意旨係指被告曾惠卿牙保「同學」販賣甲基安非他命予
   「安哥」云云，惟查此部分均欠缺真實姓名年籍不詳「安哥
    」、「同學」之證詞，則二（十一）、（十二）部分，被告
    曾惠卿是否牙保他人販賣甲基安非他命乙節，仍有不明。
  ⒉依⑴曾惠卿於105年1月21日下午8時48分3秒以前述行動電話傳
    簡訊至「同學」之門號0000000000之行動電話，通話內容如
    下：「速速到那了」；⑵「同學」於同日下午8時49分4秒以
    前述行動電話傳簡訊至曾惠卿之前述行動電話，通話內容如
    下：「快到了啦別催啦」；⑶「安哥」於同日下午9時6分18
    秒以門號0000000000傳簡訊至曾惠卿前述行動電話，通話內
    容如下：「在十分鐘沒到我就要出去了」；⑷曾惠卿於同日
    下午9時7分8秒以前述行動電話撥打至「同學」之前述行動
    電話，雙方通話內容如下：「曾惠卿：在十分鐘你會到嗎。
    「同學」：會。曾惠卿：會？人家說要找別人了。「同學」
    ：好。」；⑸曾惠卿於同日下午9時7分55秒以前述行動電話
    傳簡訊至「安哥」之前述行動電話門，通話內容如下：「他
    說十分鐘? 會到，哥、歹勢呢」；⑹「安哥」於同日下午9時
    22分27秒以前述之行動電話撥打至曾惠卿之前述行動電話，
    雙方通話內容如下：「「安哥」：進來就好，不要亂了，不
    要再等了。」，有通訊監聽譯文在卷足憑（見105年度偵字
    第12180號卷第60至64頁），則由上開監聽譯文內容顯示，
    並無包含「安哥」與「同學」碰面並完成販賣甲基安非他命
    之情形。
  ⒊由⑴曾惠卿於105年1月22日下午6時24分32秒以門號000000000
    0傳簡訊至「同學」之門號0000000000雙方通話內容如下：
    「你說的地方在那找不到」；⑵「同學」於同日下午6時24分
    49秒以前述行動電話撥打至曾惠卿之前述行動電話，通話內
    容：「「同學」：剛到，問我人在哪。曾惠卿：對阿。「同
    學」：莊孝維。曾惠卿：沒啦、剛剛塞車。「同學」：你現
    在人在哪。曾惠卿：光興國小。「同學」：光興國小旁阿，
    光興街這，快一點。曾惠卿：好、88。」；⑶曾惠卿於同日
    下午6時50分52秒以前述行動電話撥打至「安哥」之門號000
    0000000，通話內容如下：「曾惠卿：哥哥，我到了在門口
    。「安哥」：好。」，此有通訊監察譯文內容在卷可按（見
    105年度偵字第12180號卷第68至69頁），則被告曾惠卿是否
    與「同學」、「安哥」碰面，及「同學」、「安哥」是否曾
    交易甲基安非他命，該通訊監察譯文均未提及，是依前揭通
    訊監察譯文，亦無法推論被告曾惠卿有牙保「同學」、「安
    哥」為販賣甲基安非他命之交易。
  ⒋再按被告或共犯之自白，不得作為有罪判決之唯一證據，仍
    應調查其他必要之證據，以察其是否與事實相符。刑事訴訟
    法第156 條第2 項定有明文。雖被告曾惠卿於本院審理中供
    述：關於這次其實是跟起訴書二（十一）部分是同一次，因
    「同學」給的毒品不夠，這是補給「安哥」，又我跟「安哥
    」是一起去向「同學」合買等詞（見本院卷第316、431至43
    2頁）。惟查，被告曾惠卿於原審準備程序時陳稱：並無牙
    保他人交易甲基安非他命乙事（見原審卷㈠第151 頁），則
    此部分除係被告曾惠卿之單一自白外，亦有前後不一之瑕疵
    ，而此部分並無「同學」、「安哥」之證述，通訊監察譯文
    亦無法看出「同學」、「安哥」是否完成交易，已如前述，
    自難僅憑被告曾惠卿有瑕疵之自白，作為不利被告曾惠卿之
    認定依據。
五、綜上所述，被告莊繼龍、曾惠卿上開所辯尚非無據，就被告
    莊繼龍、曾惠卿是否有此部分販賣第二級毒品犯行、被告曾
    惠卿是否有此部分牙保禁藥犯行，仍有合理的懷疑存在，公
    訴人所提出之上揭證據，不足為不利於被告莊繼龍、曾惠卿
    之犯罪事實之認定，此外，復無其他證據足認被告莊繼龍、
    曾惠卿有公訴人所指販賣第二級毒品、牙保禁藥之犯行，此
    部分不能證明被告莊繼龍、曾惠卿犯行。原審因而以不能證
    明被告莊繼龍、曾惠卿此部分之犯行，而為無罪之諭知，經
    核並無不合。檢察官上訴意旨以：有關起訴書二㈢部分，有
    被告莊繼龍於偵查中自白有與被告曾惠卿共同販賣甲基安非
    他命給「安哥」，其雖於審理時改稱係轉讓甲基安非他命給
    「安哥」，然就交付甲基安非他命予「安哥」均不否認，況
    由通訊監察譯文可知，被告莊繼龍、曾惠卿及「安哥」確實
    有出門欲完成毒品交易，此部分與被告莊繼龍之自白，自可
    相互補強；有關起訴書二（十一）、（十二）部分，被告曾
    惠卿於審理時供述：此部分應構成1次牙保禁藥，第2次是要
    補足第一次的量等語，其自白應屬有據，況由通訊監察譯文
    可知，被告曾惠卿反覆向上游「同學」確認21日購買毒品的
    數量不足，需要找補等情，原審遽認上開通訊監察譯文無法
    推論，恐有理由不備之虞云云。惟檢察官上訴意旨所陳各節
    ，無非係以被告莊繼龍、曾惠卿之供述內容，並互核通訊監
    察譯文，認被告莊繼龍、曾惠卿曾為不利於己之自白，應較
    為可信。惟被告莊繼龍、曾惠卿確實有前後供述不一致之情
    形，而「安哥」、「同學」未經傳喚到庭作證，且卷附之通
    訊監察譯文內容，經核既無補強證據可擔保其真實性，已於
    前述，仍不足以認定被告莊繼龍、曾惠卿有檢察官所指之販
    賣第二級毒品、牙保禁藥犯行。綜上，檢察官以前述各節，
    上訴指摘原審就被告莊繼龍、曾惠卿被訴販賣第二級毒品、
    牙保禁藥部分判決無罪不當，均無理由，應予駁回。
據上論斷，應依刑事訴訟法第368 條、第369 條第1 項前段、第
364 條、第299 條第1 項前段，判決如主文（依裁判簡化原則，
僅記載程序法條）。
本案經檢察官洪松標提起公訴，檢察官王宗雄提起上訴，檢察官
林黛利到庭執行職務。
中    華    民    國    108   年    12    月    25    日
                  刑事第七庭  審判長法  官  孫惠琳
                                    法  官  吳冠霆
                                    法  官  連雅婷
以上正本證明與原本無異。
施用第二級毒品部分，不得上訴。
其餘部分如不服本判決，應於收受送達後10日內向本院提出上訴
書狀，其未敘述上訴之理由者並得於提起上訴後10日內向本院補
提理由書（均須按他造當事人之人數附繕本）「切勿逕送上級法
院」。
無罪部分，檢察官如不服本判決，應於收受送達後10日內向本院
提出上訴書狀，惟須受刑事妥速審判法第9 條限制。其未敘述上
訴之理由者，並得於提起上訴後10日內向本院補提理由書（均須
按他造當事人之人數附繕本）「切勿逕送上級法院」。
刑事妥速審判法第9條：
除前條情形外，第二審法院維持第一審所為無罪判決，提起上訴
之理由，以下列事項為限：
一、判決所適用之法令牴觸憲法。
二、判決違背司法院解釋。
三、判決違背判例。
刑事訴訟法第 377 條至第 379 條、第 393 條第 1 款規定，於
前項案件之審理，不適用之。
                                    書記官  潘文賢
中    華    民    國    108   年    12    月    25    日
附表一：（莊繼龍部分）
編號 販賣時間 販賣地點 販賣數量、價格（新臺幣）及方式 備    註 （原審主文）罪名、宣告刑及沒收 本院主文 1 104 年12月2 日晚間9 時17分許通話不久後之某時許 新北市○○區○○路某處之全家便利商店 於104年12月2日晚間9時17分許，梁勝淵以其持用之門號0000000000號行動電話與莊繼龍持用之門號0000000000號行動電話聯繫，雙方談妥毒品交易事宜，約定由莊繼龍販賣2,000 元之甲基安非他命予梁勝淵後，莊繼龍即於左列時、地，交付1包2,000 元之甲基安非他命予梁勝淵，並向梁勝淵收取2,000 元之現金 起訴書犯罪事實二 ㈠ 莊繼龍販賣第二級毒品，處有期徒刑肆年陸月，未扣案之行動電話壹支（含門號○○○○○○○○○○號SIM卡壹張）、犯罪所得新臺幣貳仟元，均沒收之，於全部或一部不能沒收，或不宜執行沒收時，追徵其價額。 上訴駁回。 2 104 年12月17日凌晨2 時43分許通話不久後之某時許 新北市○○區○○路某處之汽車旅館 梁勝淵以其持用之上開行動電話與莊繼龍持用上開行動電話聯繫，雙方談妥毒品交易事宜，約定由莊繼龍販賣3,00 0 元之甲基安非他命予梁勝淵後，莊繼龍即於左列時、地，交付1 包甲基安非他命予梁勝淵，並向梁勝淵收取3,000 元之現金 起訴書犯罪事實二 ㈡ 莊繼龍販賣第二級毒品，處有期徒刑貳年陸月，未扣案之行動電話壹支（含門號○○○○○○○○○○號SIM卡壹張）、犯罪所得新臺幣參仟元，均沒收之，於全部或一部不能沒收，或不宜執行沒收時，追徵其價額。 上訴駁回。 3 105 年1 月4 日晚間10時46分許通話後不久之某時許 新北市○○區○○路00巷號住處附近之麥當勞 於105 年1月4 日晚間9時40分許、晚間9 時51分許、晚間10時25分許、晚間10時35分許、晚間10時46分許，經詹德祥以其持用之門號0000000000號行動電話與莊繼龍持用之上開行動電話聯繫，雙方談妥毒品交易事宜，約定由莊繼龍販賣1,500 元之甲基安非他命予詹德祥及詹德祥之友人即真實年籍姓名不詳綽號「豆花」之成年男子（下稱「豆花」）後，莊繼龍即於左列時、地交付1 包甲基安非他命予詹德祥，並向詹德祥收取詹德祥與「豆花」所交付之1, 500 元之現金。 起訴書犯罪事實二 ㈤ 莊繼龍販賣第二級毒品，處有期徒刑貳年陸月，未扣案之行動電話壹支（含門號○○○○○○○○○○號SIM卡壹張）、犯罪所得新臺幣壹仟伍佰元，均沒收之，於全部或一部不能沒收，或不宜執行沒收時，追徵其價額。 上訴駁回。 4 105 年1 月7 日凌晨12時許至1時許間 新北市○○區○○路上某處之燦坤3C前 於105 年1月5 日晚間10時56分許、晚間11時49分許、105年1 月6日中午12時53分許、晚間10時4 分許、晚間11時35分許、105 年1 月7 日凌晨12時28分許，經王進輝以其持用之門號0000000000號行動電話與莊繼龍持用之上開行動電話聯繫，雙方談妥毒品交易事宜，約定由莊繼龍販賣1,500 元之甲基安非他命予王進輝後，莊繼龍即於左列時、地，交付包甲基安非他命予王進輝，惟王進輝賒欠款項，並未給付價金  起訴書犯罪事實二 ㈥ 莊繼龍販賣第二級毒品，處有期徒刑肆年陸月，未扣案之行動電話壹支（含門號○○○○○○○○○○號SIM卡壹張）、犯罪所得新臺幣壹仟伍佰元，均沒收之，於全部或一部不能沒收，或不宜執行沒收時，追徵其價額。 莊繼龍販賣第二級毒品，處有期徒刑肆年肆月，未扣案之行動電話壹支（含門號○○○○○○○○○○號SIM卡壹張）沒收之，於全部或一部不能沒收，或不宜執行沒收時，追徵其價額。 5 105年1月6日下午5時許至6時許 新北市○○區長庚醫院附近 胡曉麗以不詳方式聯絡莊繼龍，莊繼龍於左列時、地，交付1 包甲基安非他命予胡曉麗，並向胡曉麗收取1,000 元之現金。 起訴書犯罪事實二 ㈦ 莊繼龍販賣第二級毒品，處有期徒刑貳年陸月，未扣案之犯罪所得新臺幣壹仟元，均沒收之，於全部或一部不能沒收，或不宜執行沒收時，追徵其價額。 上訴駁回。 6 105 年1 月13日凌晨1 時55分許通話後不久之某時許 新北市○○區○○路上某處之燦坤3C 於105 年1 月12日晚間11時48分許、105 年1月13日凌晨1時55分許，經王進輝以其持用之門號0000000000號行動電話與莊繼龍持用之上開行動電話聯繫，雙方談妥毒品交易事宜，約定由莊繼龍販賣1,500 元之甲基安非他命予王進輝後，莊繼龍即於左列時、地，交付1 包甲基安非他命予王進輝，惟王進輝賒欠款項，並未給付價金 起訴書犯罪事實二 ㈧ 莊繼龍販賣第二級毒品，處有期徒刑肆年肆月，未扣案之行動電話壹支（含門號○○○○○○○○○○號SIM卡壹張），沒收之，於全部或一部不能沒收，或不宜執行沒收時，追徵其價額。 上訴駁回。 7 105 年1 月13日晚間11時49分許通話後不久之某時許 新北市○○區○○路上某處之燦坤3C前 於105 年1月13日晚間8時13分許、晚間10時14分許、晚間11時49分許，經王進輝以其持用之上開行動電話與莊繼龍持用之上開行動電話聯繫，雙方談妥毒品交易事宜，約定由莊繼龍販賣2,500 元之甲基安非他命予王進輝後，莊繼龍即於左列時、地，交付1 包甲基安非他命予王進輝，惟王進輝賒欠款項，並未給付價金 起訴書犯罪事實二 ㈨ 莊繼龍販賣第二級毒品，處有期徒刑貳年肆月，未扣案之行動電話壹支（含門號○○○○○○○○○○號SIM卡壹張），沒收之，於全部或一部不能沒收，或不宜執行沒收時，追徵其價額。 上訴駁回。 8 105 年2月14日凌晨4 時6分許通話後不久之某時許 新北市○○區○○路上某洗車廠 於105 年2月14日凌晨2時56分許、凌晨4 時5分許、凌晨4 時6 分許，經王進輝以其持用之上開行動電話與莊繼持用之上開行動電話聯繫，雙方談妥毒品交易事宜，約定由莊繼龍販賣1,500 元之甲基安非他命予王進輝後，莊繼龍即於左列時、地，交付1 包甲基安非他命予王進輝，惟王進輝賒欠款項，並未給付價金 起訴書犯罪事實二 ㈩ 莊繼龍販賣第二級毒品，處有期徒刑肆年肆月，未扣案之行動電話壹支（含門號○○○○○○○○○○號SIM卡壹張），沒收之，於全部或一部不能沒收，或不宜執行沒收時，追徵其價額。 莊繼龍販賣第二級毒品，處有期徒刑貳年肆月，未扣案之行動電話壹支（含門號○○○○○○○○○○號SIM卡壹張），沒收之，於全部或一部不能沒收，或不宜執行沒收時，追徵其價額。 
附表二
編號 販賣時間 販賣地點 販賣數量、價格（新臺幣）及交易毒品經過 備    註 （原審主文）罪名、宣告刑及沒收 本院主文 1 105 年1 月4 日下午5 時25分許 新北市○○區○○路某處之全家便利商店前 於105 年1 月4 日下午5 時9 分許，經林金泉以其持用之門號000000 0000號行動電話與曾惠卿持用之門號00000000 00號行動電話聯繫，雙方談妥毒品交易事宜，約定由曾惠卿販賣4,00 0 元之甲基安非他命予林金泉後，曾惠卿、吳迪凱共同前往，於左列時、地，由曾惠卿將甲基安非他命包放置襪子內，並放鄰近機車上，並告知林金泉前往拿取及交付款項於吳迪凱，林金泉拿取上開甲基安非他命1 包後，再由吳迪凱出面欲向林金泉收取4,000 元之現金，然因林金泉未看見吳迪凱，並直接走向位於附近之曾惠卿，即由曾惠卿向林金泉收取4,000 元之現金 起訴書犯罪事實二 ㈣ 曾惠卿共同販賣第二級毒品，處有期徒刑伍年陸月，未扣案之行動電話壹支（含門號○○○○○○○○ ○○號SIM 卡壹張） 、犯罪所得新臺幣肆仟元，均沒收之，於全部或一部不能沒收，或不宜執行沒收時，追徵其價額。 吳迪凱共同販賣第二級毒品，處有期徒刑參年，未扣案之行動電話壹支（含門號○○○○○○○○○○號SIM卡壹張），沒收之，於全部或一部不能沒收，或不宜執行沒收時，追徵其價額。 曾惠卿部分： 上訴駁回。 吳迪凱部分：上訴駁回。 2 105 年4 月17日凌晨5時40分許 新北市○○區○○路上某處之燦坤3C 於105 年4 月17日凌晨4 時許，由王進輝以其持用之Line帳號與吳迪凱所持用之Line帳號聯繫，雙方談妥毒品交易事宜，約定由吳迪凱販賣1,500 元之甲基安非他命予王進輝，吳迪凱、曾惠卿即推由曾惠卿於左列時、地，交付1包甲基安非他命予王進輝，並向王進輝收取1, 500 元之現金 起訴書犯罪事實二（十三） 曾惠卿共同販賣第二級毒品，處有期徒刑伍年陸月，未扣案之犯罪所得新臺幣壹仟伍佰元，均沒收之，於全部或一部不能沒收，或不宜執行沒收時，追徵其價額。 吳迪凱共同販賣第二級毒品，累犯，處有期徒刑伍年捌月。 曾惠卿部分： 上訴駁回。 吳迪凱部分： 吳迪凱共同販賣第二級毒品，累犯，處有期徒刑肆年。 
附表三：扣案物
編  號 扣    案     物     品 數量 備    註 1 甲基安非他命（透明結晶） 7 包 被告曾惠卿所有，經送臺灣檢驗科技股份有限公司鑑定，毛重3.52公克，取樣0.0037公克 2 甲基安非他命吸食器 2 個 被告曾惠卿所有 3 玻璃球 1 個 同上 4 吸管 3 支 同上 5 海洛因 1 包 被告曾惠卿持有，無證據證明與本案有關 6 葡萄糖 1 包 同上 7 電子磅秤 1 個 同上 8 夾鍊分裝袋 6 包 同上 
附錄本案論罪科刑法條全文：
毒品危害防制條例第4條：
製造、運輸、販賣第一級毒品者，處死刑或無期徒刑；處無期徒
刑者，得併科新臺幣 2 千萬元以下罰金。
製造、運輸、販賣第二級毒品者，處無期徒刑或 7 年以上有期
徒刑，得併科新臺幣 1 千萬元以下罰金。
製造、運輸、販賣第三級毒品者，處 7 年以上有期徒刑，得併
科新臺幣 7 百萬元以下罰金。
製造、運輸、販賣第四級毒品者，處 5 年以上 12 年以下有期
徒刑，得併科新臺幣 3 百萬元以下罰金。
製造、運輸、販賣專供製造或施用毒品之器具者，處 1 年以上
7 年以下有期徒刑，得併科新臺幣 1 百萬元以下罰金。
前五項之未遂犯罰之。
毒品危害防制條例第10條：
施用第一級毒品者，處 6 月以上 5 年以下有期徒刑。
施用第二級毒品者，處 3 年以下有期徒刑。